nl: Bouwmaterialen > Loodgieterswerk > Loodgietersbenodigdheden > Afdichtstoppen en -pluggen: Petten; Pluggen
pl: Sprzęt > Systemy hydrauliczne > Mocowania hydrauliczne > Nasadki i zaślepki na rury: Czapeczki; Zaślepki
fi: Rakentaminen > Putkityöt > Putkien osat ja kiinnikkeet > Putkitulpat: Lippalakit; Tulpat
en: Hardware > Plumbing > Plumbing Fittings & Supports > Pipe Caps & Plugs: Caps; Plugs
ru: Оборудование и технические изделия > Системы водоснабжения и водоотведения > Фитинги и крепления для труб > Заглушки для труб: Заглушки с внутренней резьбой; Заглушки с наружной резьбой
nb: Maskinvare > Rørlegging > Rørfester og -støtter > Rørhetter og -plugger: Capser; Plugger
el: Υλικά κατασκευών > Υδραυλικές εγκαταστάσεις > Εξαρτήματα & στηρίγματα υδραυλικών εγκαταστάσεων > Καπάκια & βύσματα σωλήνων: Καπέλα (Caps); Βύσματα
sk-SK: Náradie > Vodoinštalačné práce > Vodovodné armatúry a podpery > Uzávery a zátky potrubí: Uzávery; Zátky
ro-RO: Feronerie > Instalații sanitare > Fitinguri și suporturi sanitare > Capace și dopuri pentru țevi: Capace; Dopuri
pt-BR: Ferragens > Encanamento > Juntas e conexões para encanamento > Tampões e bujões para encanamento: Bonés; Plugues
lt-LT: Techninė įranga > Santechnika > Santechnikos detalės ir atramos > Vamzdžių dangteliai ir kamščiai: Dangteliai; Kamščiai
fr: Quincaillerie > Plomberie > Fixations et supports de plomberie > Bouchons mâles et femelles: Casquettes; Bouchons mâles
th: ฮาร์ดแวร์ > ระบบท่อประปา > ที่ติดตั้งระบบท่อ > ฝาปิดและปลั๊กอุดท่อน้ำ: หมวก; ปลั๊ก
vi: Phần cứng > Đường ống > Ống - khớp nối > Nút & nắp ống: Mũ; Nút
de: Heimwerkerbedarf > Sanitär > Rohrverbindungsstücke & -halterungen > Rohrkappen & -verschlüsse: Kappen; Stecker
es: Bricolaje > Fontanería > Accesorios de fontanería > Tapones de tuberías: Tapones; Tapones
zh-TW: 硬體 > 管線 > 管線接頭/支架 > 管線蓋/塞: 便帽; 管線塞子
tr: Hırdavat > Sıhhi tesisat > Sıhhi Tesisat Bağlantı Parçaları > Boru Tapaları ve Tıkaçları: Kapaklar; Tıkaçlar
zh-CN: 五金/硬件 > 管道 > 水管配件/支架 > 管帽/管塞: 纪念帽; 管塞
cs: Kutilství a řemeslo > Vodoinstalace > Vodovodní armatury > Krytky a zátky na potrubí: Fanouškovské čepice; Zátky
hr-HR: Željezarija > Vodoinstalaterska oprema > Vodovodni priključci i nosači > Poklopci i čepovi za cijevi: Poklopci za cijevi; Čepovi
sl-SI: Gradbena oprema > Vodovod > Vodovodne armature in nosilci > Pokrovčki in čepi za cevi: Kapice; Čepi
it: Articoli di ferramenta > Prodotti idraulici > Supporti e raccordi per tubi > Cappucci e tappi per tubi: Cappelli; Tappi
hu: Hardver > Vízvezeték > Vízvezeték-szerelvények és -támasztékok > Csősapkák és dugók: Sapkák; Dugók
da: Isenkram > Sanitet > Rørstykker > Rørhætter og -propper: Kasketter; Propper
bg-BG: Железария > Водоснабдяване и канализация > Водопроводни фитинги и опори > Капачки и тапи за тръби: Капачки; Тапи
ja: DIY用品 > 水道設備 > 配管部品 > パイプ用キャップ・栓: キャップ; 栓
sv: Metallprodukter > Rörmokeri > Rördelar > Rörhuvar och rörpluggar: Kepsar; Pluggar
pt-PT: Equipamento > Canalização > Encaixes e suportes de canalização > Bujões e tampas de tubo: Bonés; Tampão
ko: 철물 > 배관 > 배관 부속품/지지대 > 파이프 덮개/마개: 모자; 마개